臺灣高雄地方法院刑事判決　　　　　　　100年度訴字第896號
公　訴　人　臺灣高雄地方法院檢察署檢察官 
被　　　告　翁儀靜
上列被告因偽證案件，經檢察官提起公訴（100 年度偵字第5024
號），本院判決如下：
    主  文
翁儀靜犯偽證罪，處有期徒刑肆月。
    事  實
一、翁儀靜於民國99年1 月10日凌晨，在位於高雄市前鎮區○○
    ○路52之1 樓「爆米花KTV 」內之未上鎖、可供人任意進出
    之A2房間包廂內公然以全身裸露之方式與男客李建弘、龔宗
    武為陪酒、唱歌之猥褻行為，於該日為警臨檢查獲，並經臺
    灣高雄地方法院檢察署簽分99年度偵字第2333號妨害風化案
    件偵辦，翁儀靜竟在該署檢察官偵辦該案件時，於99年2 月
    11日訊問程序，經檢察官以被告身分傳訊到案後，依刑事訴
    訟法第180 、181 條規定，告知依法得拒絕證言之權利，訊
    問翁儀靜是否願以證人身分作證，其表示願意後，檢察官諭
    知具結之義務及偽證之處罰，翁儀靜朗讀結文簽名具結後，
    檢察官改以證人身分訊問翁儀靜，翁儀靜基於偽證之犯意，
    就檢察官訊問當晚於包廂內有無為脫衣裸露身體之猥褻行為
    之案情有重要關係事項，虛偽證稱：我當天只有跳舞但沒有
    脫衣陪酒等語，足以影響事實認定之正確性。
二、案經臺灣高雄地方法院檢察署檢察官自動檢舉偵查起訴。
    理  由
一、證據能力部分
    按被告以外之人於審判外之陳述，雖不符前4 條（即刑事訴
    訟法第159 條之1 至之4 ）之規定，而經當事人於審判程序
    同意作為證據，法院審酌該言詞陳述或書面陳述作成時之情
    況，認為適當者，亦得為證據；當事人、代理人或辯護人於
    法院調查證據時，知有第159 條第1 項不得為證據之情形，
    而未於言詞辯論終結前聲明異議者，視為有前項之同意，此
    觀刑事訴訟法第159 條之5 規定甚明。本件公訴檢察官及被
    告翁儀靜於本院準備程序及審理時對於證人李建弘、龔宗武
    於警詢之證述暨其他相關具傳聞性質之證據資料（詳如下述
    ），均表示同意作為本案之證據，且迄於言詞辯論終結前亦
    未聲明異議。本院審酌前揭證人之陳述及證據資料作成時之
    情況，核無違法取證或其他瑕疵，認為以之作為證據為適當
    ，自得作為證據。
二、訊據被告矢口否認有何偽證犯行，辯稱：當日係李建弘約伊
    喝酒，因該KTV 在伊住處附近，故相約至該處消費，伊在包
    廂內確係僅有唱歌、喝酒而已，並未脫衣陪酒云云。經查：
  (一)男客李建弘、龔宗武於99年1 月10日凌晨與被告相約至該KT
    V 消費，經由該店服務人員帶至未上鎖、可供人任意進出之
    A2包廂，並由被告翁儀靜及另案被告陳慧茹在包廂內陪同飲
    酒、唱歌，消費模式為每2 小時1,600 元，被告翁儀靜就每
    名客人可抽得其中300 元等情，業經被告翁儀靜坦白承認（
    見本院審訴卷第17頁），核與證人即男客李建弘、龔宗武於
    另案之證述相符（見本院100 訴25卷第11、12、45頁），並
    有警方當場所拍攝之搜證照片4 張可佐（見警卷第41頁），
    首堪認定；另被告於99年2 月11日檢察官偵辦上揭妨害風化
    案件時，經檢察官以被告身分傳訊到案後，依刑事訴訟法第
    180 、181 條規定，告知依法得拒絕證言之權利，訊問被告
    是否願以證人身分作證，其表示願意後，檢察官諭知具結之
    義務及偽證之處罰，被告朗讀結文簽名具結後，檢察官改以
    證人身分訊問被告當日當晚於包廂內有無為脫衣裸露身體，
    被告證稱：我當天只有跳舞但沒有脫衣陪酒等語乙情，亦有
    臺灣高雄地方法院檢察署99年度偵字第2333號案件99年2 月
    11日訊問筆錄可佐（見偵1 卷第39頁），亦可採認為真實。
  (二)被告、陳慧茹當日於包廂內有脫衣裸露身體乙節，業經陳慧
    茹警詢、偵查時以被告身分供陳：警方至爆米花KTV 臨檢時
    ，其與被告在包廂內跳舞，其下半身沒有穿，上身有穿藍色
    衣服，被告也裸露上半身，是否全裸則不清楚等語（見警卷
    第11頁背面、見偵1 卷第4 頁），自承其與被告確有脫衣裸
    露之事，參以證人即男客李建弘證稱：被告、陳慧茹進入包
    廂後即喝酒、唱歌，接著就脫上半身衣服，連內衣也脫掉裸
    露胸部等語（見警卷第13頁背面、偵1 卷第19頁、100 訴25
    卷第16頁），證人即男客龔宗武證稱：被告、陳慧茹進入包
    廂後，先自我介紹並詢問如何稱呼伊與李建弘，接著敬酒，
    之後放跳舞音樂，被告、陳慧茹即開始跳脫衣舞並脫去全身
    衣物等語（見警卷第15頁，100 訴25卷第48頁），亦均證及
    被告、陳慧茹2 人確有脫衣裸露唱歌、跳舞，另證人即到場
    執行臨檢勤務之員警鍾睿賢亦證稱：伊自警車下車走至爆米
    花KTV 大門口時，在門口有名服務人員見到伊，即衝至包廂
    內並大喊衣服趕快穿起來，伊隨即跟隨進入包廂，看見被告
    、陳慧茹全身均未穿衣服，3  點全露等語（見100 訴25 卷
    第22頁），足見被告、陳慧茹於包廂內確有脫去衣物，裸露
    身體唱歌、跳舞供男客即證人李建弘、龔宗武觀看、藉此挑
    逗性欲之猥褻行為。
  (三)就被告、陳慧茹當時究係僅裸露上半身或已全身裸露乙節，
    證人李建弘係稱僅有裸露上半身，證人龔宗武、鍾睿賢則證
    稱業已全裸，彼此之證詞固有出入，惟證人龔宗武證稱：被
    告、陳慧茹邊跳邊脫衣服，脫去全部衣服後可以看見雙乳及
    下體等語（見警卷第14頁背面），證人鍾睿賢證述：其係親
    眼看見被告、陳慧茹係3 點全露，該2 人之內衣褲均在隨手
    可及之處，當時被告、陳慧茹要穿起來，還有與2 人拉扯等
    語（見本院訴卷第22頁），均明確述及除看見被告、陳慧茹
    之上身赤裸外，並有看見下體裸露，衡以證人鍾睿賢當時係
    見及服務人員衝入包廂並喊稱要求在內人員穿衣，因而入內
    查緝，應會刻意觀察、留意現場之人員衣著狀況，且被告、
    陳慧茹下半身有著內褲與全部裸露之外觀當有一定之差異，
    應較無錯認之可能，證人鍾睿賢、龔宗武就此部分之證述，
    應較可信，可認被告、陳慧茹遭員警鍾睿賢查獲之時，業已
    脫去全部衣物，全身赤裸；至證人李建弘雖為相左之證詞，
    惟證人本身因對事物注意及記憶程度之高低而有記憶詳盡與
    否之差異外，亦有因時間推移而逐漸淡忘、模糊之可能，本
    難期待證人回憶事件經過時，均可毫無誤差描述事實全貌，
    證人李建弘當晚係至該店消費娛樂，本不會特別留意現場所
    有情狀，或有可能初始即已誤記現場狀況，記憶錯誤，方才
    證述被告、陳慧茹僅有裸露上半身，況其對於現場確有脫衣
    陪酒之主要情節證述仍然一致，自難僅因裸露部分之說法與
    證人龔宗武、鍾睿賢不同，即應予全面排除而不予採納證人
    之證詞。至陳慧茹雖亦供陳遭查獲時上身有穿藍色衣服云云
    ，惟陳慧茹於警詢時係先供稱：其當時在包廂內裸露上半身
    僅著內褲，被告也裸露上半身，是否全裸則不清楚（見警卷
    第11頁背面），嗣於偵查時則稱：警詢筆錄所載有誤，其係
    有穿上身藍色衣服，下半身沒有穿等語（見偵1 卷第5 頁）
    ，可見陳慧茹雖記得有脫衣陪酒之情事，但究竟其係脫去上
    衣或內褲之回憶亦非清晰，故其供陳內容與事實雖未全然一
    致，亦不因此即可否認其供稱有關脫衣陪酒之可信性。基上
    ，被告明知該情，亦經檢察官告知得拒絕證言之權利後，既
    仍願以證人身分作證，如不拒絕證言，陳述時即應據實回答
    ，竟於具結後虛偽證稱當天只有跳舞但沒有脫衣陪酒之證述
    內容，衡酌該等事實之有無足以左右被告是否構成刑法第23
    4 條第2 項圖利公然猥褻罪及被告李嘉民、江志坤、許啟偉
    、羅嘉豪是否構成同法第231 條第1 項圖利容留猥褻罪之罪
    責，自屬於案情有重要關係之事項，被告所為證述顯已構成
    偽證之犯行，當無疑問。
  (四)被告雖然辯稱被告李建弘於臨檢之時已然酒醉，意識不清，
    證述內容不可信云云，訊據證人龔宗武證稱：其與證人李建
    弘當日上午11點至下1 點曾在臺南喝酒，將近深夜12點才到
    爆米花KTV 等語（見100 訴25卷第55頁），固堪認證人李建
    弘當日至爆米花KTV 前即有飲酒，惟證人李建弘當日尚自臺
    南駕車回至高雄，業證人李建弘、龔宗武證述在卷（見100
    訴25卷第11、45頁），可認證人李建弘意識應屬正常，方可
    安然開車抵達高雄，再者，證人李建弘飲酒時間距當晚至爆
    米花KTV 消費之時即凌晨12時許，已有將近11個小時之久，
    酒精之影響當應已消減甚多，復觀之證人李建弘99年1 月10
    日警詢筆錄內容，詢問過程皆採一問一答方式制作，證人李
    建弘均可明瞭詢問之問題予以回應，可見證人李建弘應答時
    意識甚為清晰，縱有精神不佳之狀況，亦不足以推翻應答內
    容之真意。被告以此為由否認證人李建弘證詞之憑信性，並
    非有理。
  (五)另警員鍾睿賢到達爆米花KTV 門口時，該店之服務人員即衝
    入KTV 內並喊稱「有警察臨檢，衣服趕快穿起來」乙情，除
    據證人鍾睿賢證述在卷外，亦經證人李建弘證稱：被告翁儀
    靜衣服才剛脫，即有名少爺衝進來說趕快穿衣服等語，龔武
    宗證述：警察衝進包廂前，有人在外面通知警察要來了等語
    （見本院100 訴25卷第17、49頁），衡情，倘若被告未在包
    廂內脫衣裸露唱歌跳舞而為猥褻之不法行為，該名服務人員
    何須衝回KTV 內出聲示警，並明確提醒有關穿起衣物之情事
    ，再者，本院於99年度訴字第25號妨害風化案件，當庭勘驗
    員警當時所拍攝之搜證錄影資料，勘驗結果略以：錄音畫面
    晃動、黑暗，無法看清畫面內容，可清晰聽出現場聲音，有
    男子聲音於錄影時間00：41表示「先穿起來」，錄影時間01
    ：13、01：17表示「快穿一穿」、「叫你們趕快穿一穿你們
    在幹嘛」，有本院100  年6  月16日審理筆錄可查（見本院
    100 訴25卷第29頁），證人鍾睿賢並指出「快穿一穿」為其
    所說（見本院100 訴25卷第30頁），顯見被告確有證人李建
    弘、龔宗武、鍾睿賢所述之脫衣裸露情事，否則警方於包廂
    內拍攝搜證之際，證人鍾睿賢何須出言指示他人穿衣，又另
    名男子聲音何以亦要求包廂內之人儘速著衣，被告辯稱未脫
    衣云云，自屬卸責之詞，不足採信。
  (六)綜上所述，被告所辯，均難採信，本件事證明確，被告犯行
    ，堪以認定，應予依法論科。
三、核被告所為，係犯刑法第168 條之偽證罪。爰審酌被告明知
    作證及具結之義務及處罰，仍於偵查程序中為虛偽之陳述，
    企圖誤導偵查機關查緝犯罪之正確性，耗費司法資源，影響
    國家司法權之行使，實不值取，並綜合考量被告自陳係高職
    畢業、家境不佳，及上開犯罪情節等一切情狀，量處如主文
    所示之刑，以資懲儆。
據上論斷，應依刑事訴訟法第299 條第1 項前段，刑法第168 條
，判決如主文。
本案經檢察官楊瀚濤到庭執行職務。
中    華    民    國   100    年    11     月     16    日
                  刑事第十八庭   審判長法 官  黃宗揚
                                       法 官  徐彩芳
                                       法 官  高瑞聰
以上正本證明與原本無異。
如不服本判決應於收受送達後10日內向本院提出上訴書狀，並應
敘述具體理由；如未敘述上訴理由者，應於上訴期間屆滿後20日
內向本院補提理由書（均須按他造當事人之人數附繕本）「切勿
逕送上級法院」。
中    華    民    國   100    年    11    月    18    日
                                      書記官  林修弘
附錄本案論罪科刑法條：
中華民國刑法第168 條
於執行審判職務之公署審判時或於檢察官偵查時，證人、鑑定人
、通譯於案情有重要關係之事項，供前或供後具結，而為虛偽陳
述者，處7 年以下有期徒刑。